# 因新股东注资导致股权比例发生变化

提问人：whiska_baggio10 时间：2020-06-16 10:32:00
陈老师，您好。想请教以下问题：B公司注册资本是 6 亿元，A公司出资3.3亿，持有55%，期末将B公司纳入合并报表。
B公司经营不善，连年亏损，评估前未分配利润账面价值为-4.4亿元，净资产账面价值为1.6亿元。经评估后，B公司净资产公允价值与账面价值一致为1.6亿元。
C公司愿新注资1.6亿元，但是B公司受其他因素限制，不能减资或清算。请问C公司注资后的持股比例，是按公允价值50%（1.6/（1.6+1.6）），
还是按工商21%（1.6/(1.6+6))？

回答人：chenyiwei
该比例应由增资后的各股东协商确定，一般觉公平的做法是按公允价值比例50%。建议新股东先按照每股 1 元增资，增加注册资本1.6亿元，然后原股东无偿转让部分股权给新股东，以达到约定的股权比例。